【裁判字號】    98,交上易,46
【裁判日期】    980804
【裁判案由】    過失傷害
【裁判全文】
臺灣高等法院刑事判決                98年度交上易字第46號
上  訴  人  臺灣板橋地方法院檢察署檢察官
上  訴  人
即  被  告  乙○○
上列上訴人因被告過失傷害案件，不服臺灣板橋地方法院97年度
交易字第 733號，中華民國98年1月6日第一審判決（起訴案號：
臺灣板橋地方法院檢察署97年度偵字第 30037號），提起上訴，
本院判決如下：
    主  文
上訴駁回。
乙○○緩刑貳年。
    事  實
一、乙○○於民國97年7月3日19時25分許，駕駛車號 2T-9781號
    自小客車，沿臺北縣土城市○○路○ 段外側車道，往臺北縣
    三峽鎮方向，行經臺北縣土城市○○路○段236號前，本應注
    意與鄰車併行之安全間隔，並隨時採取必要之安全措施，而
    依當時情形又無不能注意之情事，竟疏未注意及此，適有甲
    ○○騎乘QB5-631 號重型機車，沿同路段外側車道方向行經
    上開地點，亦疏未注意保持併行之安全距離，兩車不慎擦撞
    ，造成甲○○人車倒地，致身體受有頭部外傷合併腦內出血
    及右上唇撕裂傷、四肢及臉部多處擦傷等之傷害。
二、案經甲○○告訴臺灣板橋地方法院檢察署檢察官偵查起訴。
    理  由
一、上開犯罪事實，業據上訴人即被告乙○○於原審及本院審理
    時坦承不諱（見原審卷第14頁、第18頁、本院卷第30頁），
    核與告訴人甲○○指訴情節相符，並有道路交通事故現場圖
    、現場草圖、道路交通事故調查報告表(一)、(二)、現場暨車損
    照片、亞東紀念醫院診斷證明書在卷可資佐證（見臺灣板橋
    地方法院檢察署97年度他字第5717號偵查卷第6 頁、第14頁
    至第17頁、第26頁至第38頁），足徵被告自白與事實相符，
    應堪採信。按汽車行駛時，駕駛人應注意兩車併行之間隔，
    並隨時採取必要之安全措施，道路交通安全規則第94條第3
    項定有明文。被告駕車應注意上開交通安全之相關規定，因
    無不能注意之情事，竟疏未注意雙方車輛併行之間隔，以致
    與告訴人騎乘機車相擦撞，告訴人人車倒地，則其對於上開
    駕車肇事並使人受傷之行為具有過失責任自明。至被害人雖
    亦因未注意兩車併行之間隔，並隨時採取必要之安全措施，
    對本件交通事故之發生，亦與有過失，然此尚不能減免被告
    過失傷害之刑責。是本件事證明確，被告犯行洵堪認定，應
    依法論科。
二、核被告所為，係犯刑法第284條第1項前段之過失傷害罪。原
    審認被告罪證明確，並審酌被告於 5年內未曾受任何罪刑之
    宣告，素行尚可，惟其對於本件車禍事故之發生，有明顯過
    失存在，所造成被害人之損害非輕，復考量其事發後雖坦承
    本件過失行為，犯後態度尚稱良好，然於原審辯論終結前尚
    未與被害人達成和解等一切情狀，量處有期徒刑3月，並諭
    知易科罰金之折算標準，經核原判決認事用法並無不合，量
    刑亦屬妥適。檢察官上訴意旨以被害人受傷嚴重，迄今仍有
    諸多後遺症，牙齒亦斷，被告未與被害人達成和解，顯無賠
    償誠意，原審量刑過輕云云。惟查，告訴人未提出其牙齒斷
    之診斷證明書，也無證據足以證明告訴人之牙齒斷裂，是出
    於本件車禍。又量刑輕重係屬事實審法院得依職權自由裁量
    之事項，苟已斟酌刑法第57條各款所列情狀而未逾越法定刑
    度，不得遽指為違法（最高法院72年度臺上字第6696號判例
    參照）。本件原審判決已經詳細記載量刑審酌被告過失情節
    、於原審辯論終結前尚未與被害人和解及犯罪後之態度等一
    切情狀，並予以綜合考量，就量刑輕重之準據，均已論敘綦
    詳，並在法定刑內科處其刑，經核於法並無不合。檢察官前
    揭上訴理由，並無可採；又被告上訴後，坦承犯行，並與告
    訴人達成和解，賠償告訴人之損害完畢（詳後述），因此，
    兩造之上訴均為無理由，應予駁回。末查，被告5年內未曾
    受任何罪刑之宣告，此有本院被告前案紀錄表在卷可憑（見
    本院卷第16頁），其已於98年2月25日與告訴人達成和解，
    同意賠償告訴人新臺幣24萬元，亦有本院98年度交附民字第
    11號和解筆錄可稽；告訴人亦當庭表示已收到被告之賠償金
    ，請求給予緩刑之機會等語（見本院卷第30頁反面），本院
    斟酌上開事由，認被告經此偵、審之程序，應無再犯之虞，
    所宣告之刑以暫不執行為適當，爰併宣告緩刑2年，用啟自
    新。
據上論斷，應依刑事訴訟法第 368條、刑法第74條第1項第2款，
判決如主文。
本案經檢察官繆卓然到庭執行職務。
中    華    民    國    98    年    8     月    4     日
                  刑事第十三庭  審判長法  官  曾德水
                                      法  官  陳恆寬
                                      法  官  趙文
以上正本證明與原本無異。
不得上訴。
                                      書記官  葉金發
中    華    民    國    98    年    8     月    6     日
附錄：本案論罪科刑法條全文
中華民國刑法第284條第1項
因過失傷害人者，處6月以下有期徒刑、拘役或5百元以下罰金，
致重傷者，處1年以下有期徒刑、拘役或5百元以下罰金。


司法院資訊處製作；財團法人民間司法改革基金會備份。
